臺灣嘉義地方法院民事裁定　　　　　　100年度家聲字第169號
聲　請　人　林素朱
關　係　人　嚴妙佳
關　係　人　嚴國山
上列當事人間聲請選任特別代理人事件，本院裁定如下：
    主  文
選任林素朱（民國○○年○○月○○日生，身分證統一編號：Ｚ0000000
00號）為未成年人嚴妙佳（民國○○年○○月○○日生，身分證統一編
號：Ｚ000000000號）於辦理嘉義市○○段207 之3 地號及其上之
建號1116建物之買賣等事項而與法定代理人嚴國山之利益相反時
之特別代理人。
聲請程序費用由聲請人負擔。
    理  由
一、本件聲請意旨略以：聲請人係未成年人嚴妙佳之母親，因未
    成年人嚴妙佳之父親嚴國山於民國100 年10月11日將名下房
    地即坐落嘉義市○○段207 之3 地號及其上之建號1116建物
    全部出售，由子嚴仁偉取得二分之一，未成年人嚴妙佳取得
    二分之一。惟因嚴國山之行為與未成年人嚴妙佳之利益相反
    ，依法不得代理。為此，爰依民法第1086條第2 項之規定，
    聲請為未成年人嚴妙佳選任其母親林素珠為其特別代理人，
    以利日後代為處理事務等語。
二、按民法第106 條規定：「代理人非經本人之許諾，不得為本
    人與自己之法律行為，亦不得既為第三人之代理人，而為本
    人與第三人之法律行為。但其法律行為，係專履行債務者，
    不在此限。」；次按，民法第1086條第1 項規定：「父母為
    其未成年子女之法定代理人。」、第1089條第1 項規定：「
    對於未成年子女之權利義務，除法律另有規定外，由父母共
    同行使或負擔之。父母之一方不能行使權利時，由他方行使
    之。父母不能共同負擔義務時，由有能力者負擔之。」；又
    按，父母之行為與未成年子女之利益相反，依法不得代理時
    ，法院得依父母、未成年子女、主管機關、社會福利機構或
    其他利害關係人之聲請或依職權，為子女選任特別代理人，
    民法第1086條第2 項亦定有明文。
三、經查，聲請人前揭主張，業據提出聲請人林素珠及未成年人
    嚴妙佳與關係人嚴國山之戶籍謄本資料及嘉義市地政事務所
    土地登記案件補正通知書影本為證，核與聲請人所述相符，
    堪認屬實。本院審酌聲請人林素珠係未成年人嚴妙佳之母親
    ，亦無不適或不宜擔任未成年人代理人之原因，堪認於辦理
    嘉義市○○段207 之3 地號及其上建號1116建物之買賣等事
    項，而與法定代理人嚴國山之利益相反時，由聲請人林素珠
    擔任未成年人嚴妙佳之特別代理人，對於未成年人嚴妙佳之
    權益，應可善盡保護之責任。因此，本件聲請，屬有理由，
    應予准許。
四、依非訟事件法第21條第1 項、第24條第1 項，裁定如主文。
中    華    民    國  100     年    12    月    2     日
                        家事庭法  官  呂仲玉
以上正本係照原本作成。
如不服本裁定，應於送達後10日內向本院提出抗告狀，並繳納抗
告費新台幣1,000元。
中    華    民    國    100   年    12    月    2     日
                              書記官  駱大勝